【裁判字號】    96,上訴,2478
【裁判日期】    970403
【裁判案由】    違反組織犯罪防制條例等
【裁判全文】
臺灣高等法院高雄分院刑事判決        96年度上訴字第2478號
上  訴  人
即  被  告  午○○
上  訴  人
即  被  告  申○○
選任辯護人  歐陽志宏律師
上  訴  人
即  被  告  戊○○
上  訴  人
即  被  告  Ｂ○
上  訴  人
即  被  告  子○○
選任辯護人  沈志祥 律師
上  訴  人
即  被  告  宇○○
選任辯護人  張清雄律師
            林宗儀律師
上  訴  人
即  被  告  丑○○
上  訴  人
即  被  告  玄○○
上列二人共同
選任辯護人  謝國允律師
上列上訴人因違反組織犯罪防制條例等案件，不服臺灣高雄地方
法院95年度訴字第3672號中華民國96年8 月7 日第一審判決（起
訴案號：臺灣高雄地方法院檢察署95年度偵字第13337 號），提
起上訴，本院判決如下：
    主  文
原判決關於申○○、午○○、戊○○、Ｂ○、子○○、宇○○、
丑○○、玄○○部分均撤銷。
申○○、午○○、戊○○、Ｂ○、子○○、宇○○、丑○○、玄
○○均無罪。
    理   由
一、公訴意旨略以：徐嘉嬪（另案前經臺灣屏東地方法院判處有
    期徒刑2 年，刻上訴由本院以96年度上易字第556 號審理中
    ）、吳財富（業經臺灣高等法院臺南分院判處有期徒刑2 年
    確定）在高雄市○○區○○街68巷9 號開設於元盛財務管理
    顧問中心（下稱元盛公司），其犯罪模式乃先由會計人員即
    被告亥○○（已經原審判決確定）、丑○○、玄○○負責收
    受、簽收委託人提供之本票並整理後登記在「委託事項紀錄
    表」之「委託人」欄起至「委任期間」欄，續寄發記載請債
    務人領取快遞內容虛偽之快遞單，使債務人誤以為漏收快遞
    而循著快遞單所留電話號碼與元盛公司聯絡，待負責人吳財
    富、徐嘉嬪、亥○○、丑○○、玄○○等人接到詢問電話即
    假意與債務人約妥時間，旋由吳財富分別帶領外務人員盧育
    琳、蔡國欽（盧育琳、蔡國欽部分另為不起訴處分）、被告
    子○○、宇○○、戊○○、午○○、申○○、王昭文（改名
    為丙○○，前經臺灣屏東地方法院判處有期徒刑10月，刻上
    訴由本院以96年度上易字第556 號審理中）、被告Ｂ○、楊
    富榮（原審另行審結）與不詳姓名之人，前往尋找債務人催
    討債務，負責人吳財富、徐嘉嬪並分配工作指示遇到拒絕償
    還之債務人要態度強硬，倘討債未果，即指示上開外務人員
    利用夜間前往張貼警告單、載有「欠錢不還、惡性倒債、喪
    盡天良」之告示單，倘遭置之不理即前往債務人家中潑灑腐
    爛之魚漿、柏油及在大門鑰匙孔內滴快乾，或以彈弓裝鉛球
    攻擊玻璃，外務人員之執行情形均記載於「委託事項紀錄表
    」之「執行紀錄」欄。其等15人共同基於傷害、恐嚇危害安
    全、強制、妨害名譽之概括犯意，並籌組有內部管理結構，
    以犯罪為宗旨，並以其成員從事犯罪活動，具有集團性、常
    習性及脅迫性之組織，其等犯罪行為如附表2 所示。因認被
    告申○○等8 人係犯組織犯罪防制條例第3 條第1 項後段之
    參與犯罪組織罪及刑法第304 條之強制罪、第305 條之恐嚇
    罪等語。
二、按犯罪事實應依證據認定之，無證據不得認定犯罪事實，又
    不能證明被告犯罪者，應諭知無罪之判決，刑事訴訟法第
    154 條第2 項、第301 條第1 項定有明文。又刑事訴訟法第
    161 條已於民國91年2 月8 日修正公布，其第1 項規定：檢
    察官就被告犯罪事實，應負舉證責任，並指出證明之方法。
    因此，檢察官對於起訴之犯罪事實，應負提出證據及說服之
    實質舉證責任。倘其所提出之證據，不足為被告有罪之積極
    證明，或其指出證明之方法，無從說服法院以形成被告有罪
    之心證，基於無罪推定之原則，自應為被告無罪判決之諭知
    ，最高法院92年台上字第128 號著有判例可參。
三、公訴意旨認被告申○○、子○○、宇○○、戊○○、午○○
    、Ｂ○（以下簡稱申○○等人）及玄○○、丑○○等8 人犯
    上開罪嫌係以共同被告徐嘉嬪、吳財富、丙○○之供述，及
    證人即被害人巳○○、甲○○等人之證述被害情節，並有委
    託事項紀錄表附卷及附表4 所示之證物為主要論據。訊據被
    告子○○、宇○○、戊○○、午○○、申○○、Ｂ○、丑○
    ○、玄○○均堅詞否認有上開組成有內部管理結構，以犯罪
    為宗旨，並以其成員從事犯罪活動之犯罪組織，並以強暴、
    恐嚇等不法手段為債權人催討債務等犯行。被告子○○、宇
    ○○、戊○○、午○○、申○○、Ｂ○均辯稱：我們只有做
    張貼告示單及警告單或一部分之潑灑臭魚漿等之工作，並沒
    有對債務人施強暴或恐嚇，且我們只是應徵工作，以為元盛
    公司是一合法債務處理公司，不知道這樣做是違法的等語。
    被告丑○○、玄○○則均辯稱：伊係擔任公司會計，工作包
    括記帳、登記客戶資枓、跑銀行、寄郵件等，並未參與外務
    工作，外務人員如何對債務人催討債務，伊均不知情等語。
    經查：
四、以張貼告示單、警告單方式催討債務部分：
(一)、按刑法第304 條之以強暴、脅迫使人行無義務之事或妨害人
    行使權利罪，須以加害或以加害之旨通知他人而使人心生畏
    懼，以影響其意思決定之自由或身體活動之自由遭受妨礙，
    為其成立要件。若無以強暴脅迫妨害人行使權利之積極行為
    ，與該條規定要件即有不符（最高法院71年度台非字第8 號
    判決參照）。查公訴意旨所起訴被告申○○等人至被害人住
    處或住處附近張貼「警告單」、「告示單」以催促被害人償
    還債務部分，認被告申○○等人犯刑法第304 條之強制罪嫌
    。惟觀之所謂之「告示單」內容乃係記載「債務人姓名，欠
    債不還、惡性倒債、喪盡天良」等語，而「警告單」則係記
    載「一旦遇見臺端，本公司人員將陪同臺端作息，24小時寸
    步不離，直到清償為止，臺端妄想避債逃匿，本公司將請徵
    信人員、計程車司機及相關人士追緝之，直到尋獲，一如前
    項派員24小時伴隨」等語，其內容或為揭示債務人欠債不還
    之事實，並為咒罵、譴責之意，或僅係警告債務人不得逃避
    債務、將以緊迫釘人之方式注意債務人行蹤，以防債務人逃
    避債務之清償等，並無類如「如不還債，將予斷手斷腳、家
    破人亡」等加害債務人之意旨，而足使人心生畏懼，以影響
    其意思決定自由或使身體活動之自由遭受妨礙之「脅迫」行
    為，是公訴意旨所指被告申○○等人至債務人之住處或住處
    附近單純張貼「警告單」、「告示單」之行為即與刑法第
    304 條所規定之以強暴、脅迫為手段而影響他人意思決定之
    自由，致使人行無義務之事或妨害人行使權利之要件，此部
    分公訴人認被告係犯刑法第304 條之強制罪尚有未合。至上
    開行為是否涉妨害名譽之相關罪責，則屬另一問題，且被害
    人就妨害名譽部分均未提告訴，附此敘明。
(二)、次按刑法第305 條之恐嚇危害於安全罪，係指行為人以未來
    之惡害通知被害人，使其發生畏怖心理而言，若內容並無何
    實質惡害之情事，客觀上即難認有致生危害安全之惡害通知
    。查本件被告申○○等人單純張貼「警告單」、「告示單」
    之行為，因上開「警告單」、「告示單」之內容如前所述，
    尚無致生危害安全之惡害通知，至多亦僅係「警告」行為。
    惟警告行為其性質屬日常生活之事實概念，尚非刑法上之規
    範概念，在犯罪成立之判斷上，警告行為，應經涵攝之過程
    ，以判斷其是否合於刑法上恐嚇行為之要件，如就日常所見
    ，若云「不憑良心做事，將死無葬身之地」、「蒙昧良心，
    天誅地滅」等等之警告行為之例觀之，因其性質尚不足使一
    般人心生畏怖，應不該當恐嚇行為之要件。是被告申○○等
    人張貼上開內容為譴責、咒罵、警告性質之「警告單」、「
    告示單」，亦不該當於刑法之恐嚇危害安全罪。
五、以潑灑臭魚漿及柏油方式催討債務部分：
(一)、公訴人認被告申○○等人另有以在被害人住處大門或附近潑
    灑臭魚漿及柏油之方式，致被害人心生畏懼而生危害於財產
    、名譽及身體安全，係犯刑法第305 條恐嚇危害安全罪。惟
    按刑法上之恐嚇危害安全罪所謂恐嚇係指以加害生命、身體
    等足以使人心生畏怖之情事告知他人之行為。又所謂「致生
    危害於安全」係指行為人以加害生命、身體、自由、名譽等
    事，恐嚇被害人，致被害人之個人安全，在客觀上已經發生
    危險或實害而言。
(二)、公訴意旨所指之被害人甲○○、酉○○、壬○○等人遭元盛
    公司派員在其住家門前或附近潑灑臭魚漿及柏油或油漆之事
    實，固據證人即被害人甲○○、酉○○、壬○○等人在警詢
    、偵查中證述在卷。惟查上開於被害人住家門前或附近處潑
    灑臭魚漿及柏油或油漆之行為，性質上屬污損、破壞行為，
    客觀上雖造成被害人生活環境便利性之妨礙而足令人心生不
    悅，然該等行為在客觀上並未達對於被害人之生命、身體、
    自由、名譽、財產等法益發生實害可能而足令人心生畏怖之
    程度，自不合於恐嚇危害安全罪所定之「恐嚇行為」，應不
    該當於恐嚇罪之要件。公訴人認被告申○○等人此部分係犯
    刑法第305 條之恐嚇危害安全罪，尚有未合。
六、被害人黃○○（附表2編號3）部分：
(一)、公訴人認共同被告吳財富與另2 名不詳姓名男子，至被害人
    黃○○住處對其恐嚇稱：「我們不怕你不還錢，下個月再不
    匯錢時，我們下次再來，就把你綁起丟到山崖」等語，使黃
    ○○心生畏怖，致生危害於安全，認此部分被告申○○等人
    係犯恐嚇危害安全罪。
(二)、惟查，證人即被害人黃○○固於警詢、偵查中係指證稱：95
    年2 月3 日下午6 時許，吳財富帶了2 名員工到我家，恐嚇
    我下個月再不還錢，就把我丟到山崖等語，惟其亦僅能指認
    係吳財富帶領另2 名男子前往其住處對其為上開恐嚇行為，
    並未指認證述其中有被告申○○等人亦參與此部分恐嚇犯行
    ，自不得以被告申○○、宇○○於上開時間係任職於元盛公
    司為外務工作，即推斷被告申○○、宇○○等2 人有參與此
    部分恐嚇犯行，此外，復查無其他積極證據足證被告申○○
    等人有為此部分恐嚇犯行。
七、被害人未○○（附表2編號5-1、5-2）部分：
(一)、公訴人認共同被告吳財富與被告戊○○前往被害人未○○住
    處對未○○恐嚇稱「如不還錢，你斷手斷腳」，及嗣又由元
    盛公司某員工以電話對未○○恐嚇稱：如果再不還錢，被我
    們遇到時，要讓你斷手斷腳」等語，認被告申○○等人亦共
    同犯恐嚇危害安全罪。
(二)、惟查，證人即被害人未○○在警詢中固證稱：94年9 月間，
    該（元盛）公司一名男子打電話來我家恐嚇我說如果再不還
    錢，要讓我斷手斷腳等語，並指認相片稱被告戊○○就是帶
    1 名員工到我家逼討債務之人，惟其於警詢中並未證述有元
    盛公司之員工至其住處對其恐嚇稱「如不還錢，你斷手斷腳
    」之事實，而僅證稱元盛公司之某1 名員工係以打電話方式
    對其恐嚇，而以電話為恐嚇犯行，並非當面以言詞為恐嚇，
    自未能看到對伊施恐嚇之人，堪認證人未○○在警詢中之指
    認相片稱被告戊○○係對其施恐嚇之人乙節已非可確信無疑
    。而證人未○○在偵查中係指證稱：「（恐嚇你是何時？）
    於94年9 月間該公司1 名男子打電話來我家恐嚇我說『如果
    你再不還錢的話，再被我們遇到時，就要讓你斷手斷腳』等
    語之方式恐嚇我還錢。」，亦僅證稱主要之遭元盛公司恐嚇
    情節乃係以打電話方式對其恐嚇，並未指證係被告戊○○所
    為。雖同時亦證稱：93年12月間，有2 名男子自稱是元盛公
    司的人來到我家，要我償還債務，我原本不還，結果他們2
    人說如果我不還要我斷手斷腳等語，惟其亦僅係元盛公司之
    2 名員工，並未指證係被告戊○○，雖嗣經檢察官訊以「為
    何能夠指認戊○○？」，證人未○○答稱：因為就是他開一
    部白色自用小客車來我家，每月向我收取5 千元等語，可見
    其指認之被告戊○○乃係每月前往其中向其收取5 千元債務
    之人，並未明確指證被告戊○○就是曾當面對其恐嚇之人。
    況被告戊○○在警詢及偵查中均自承任職元盛公司外務之時
    間為94年6 月中旬至同年7 月底間，而依證人未○○所指證
    其遭元盛公司之員工當面恐嚇之時間係93年12月間，彼時被
    告戊○○尚未至元盛公司任職，更足認上開證人未○○遭元
    盛公司之員工當面以「如再不還錢，將予斷手斷腳」等語恐
    嚇者，應非被告戊○○所為。此外，亦查無其他積極證據足
    證被告戊○○有為上開恐嚇犯行。
八、被害人天○○（附表2編號）部分：
(一)、有關被害人天○○位於高雄縣大寮鄉○○街162 之住處大門
    於94年3 月間遭不詳異物疑似鋼珠擊中而出現輕微凹陷痕跡
    乙節，固據證人即被害人天○○在警詢中證述在卷，並有相
    片2 張在卷可稽，惟依證人天○○之證述，其係事後至大門
    查看始發現有疑似被鋼珠或異物擊中之痕跡，並未發現係何
    人以何物擊中，自不能以推測之方式，臆測應係當時任職元
    盛公司之被告Ｂ○所為。此外復查無其他積極事證足證被告
    Ｂ○或其他被告有為上開毀損、恐嚇之犯行。
(二)、查被告Ｂ○與共同被告楊富榮、徐嘉嬪於附表2 編號6-2 所
    示時間，陪同委託其等處理債權之劉文慶前往被害人天○○
    住處談判債務清償問題，對方除天○○外尚有3 人以上之家
    人在場，雙方並發生互毆衝突等事實，業據證人即共同被告
    徐嘉嬪、楊富榮在警詢、原審中證述在卷。雖證人即被害人
    湯繼宗在警詢證稱：被我不認識之2 名男子打傷眼睛下方縫
    6 至7 針等語，證人即被害人林秀雲在警詢證稱：我右腳受
    傷，我要對Ｂ○等人提出告訴等語，惟除證人即被害人湯繼
    宗、林秀雲之指證外，並無驗傷證明書或其他證據足以佐證
    湯繼宗、林秀雲確有遭人毆打受傷之事實，況證人湯繼宗、
    林秀雲與被告Ｂ○、共同被告楊富榮、徐嘉嬪等人係發生互
    毆衝突之對立雙方，其等之指證難免有浮誇偏頗之實，自難
    僅憑證人即被害人湯繼宗、林秀雲之指證，逕認被告Ｂ○有
    公訴人所指之傷害犯行。
九、被害人Ａ○○（附表2編號8）部分：
(一)、被害人Ａ○○因前為綽號「石頭」之友人向元盛公司實際經
    營人吳財富央請寬限債務，致於94年6 月26日下午2 時許，
    在元盛公司內，遭吳財富、盧育琳出手毆傷，且斯時尚有連
    同徐嘉嬪在內之等十多人，在旁應聲附和或注視、圍觀，而
    Ａ○○繼又旋遭到「要當天把錢還出來，不然要準備搬家」
    、「要抄你全家」等言語恐嚇而心生畏懼各情，經證人Ａ○
    ○於原審法院審理中證述明確（原審卷二第130-134 頁），
    並有高雄市立聯合醫院診斷證明書1 紙在卷足憑（警一卷第
    33頁），固堪認明。惟依證人吳財富、盧育琳於原審法院審
    理中均證稱：子○○原已從元盛公司離職很久了，子○○會
    於94年6 月24日當天到元盛公司，是找吳財富泡茶、聊天的
    ，但是一看到吳財富與Ａ○○有所爭執，就先離開了等語明
    確（原審卷二第88、90-91 頁；同卷第114-115 頁）；另證
    人Ａ○○也於原審審理中證述：子○○是在我之後才進入元
    盛公司的，子○○一開始什麼話都沒有說，但當吳財富拿起
    棍子準備毆打我時，子○○見狀，立即將棍子搶走並同時出
    聲阻止吳財富，子○○也未曾作勢阻止我離開元盛公司等語
    綦詳（原審卷二第132 、133 頁），而互核相符，則子○○
    雖曾於Ａ○○在元盛公司之際一度在場，但其早非屬元盛公
    司之人員，且顯然就被害人Ａ○○遭受吳財富等人傷害、恐
    嚇等犯行間，欠缺犯意聯絡、行為分擔，也可堪認定。是查
    並無證據足認本件被告子○○有為上開傷害、恐嚇犯行。
(二)、另據證人盧育琳於原審法院審理中亦證稱：被害人Ａ○○那
    件，當時有我、老闆（吳財富）、子○○在場，戊○○不在
    等語（原審卷二第112 頁）。而證人Ａ○○亦未曾證稱被告
    戊○○有參與此部分傷害、恐嚇犯行。此外復查無其他事證
    足證本件被告戊○○、子○○有參與此部分（附表2 編號8
    之被害人Ａ○○）之傷害、恐嚇犯行。
十、被害人癸○○（附表2編號9-1）部分：
(一)、元盛公司之人員於94年7 月28日下午2 時許，前往被害人癸
    ○○斯時之居所徒手毆打癸○○，致癸○○受有頭痛、背痛
    等傷害，致癸○○心生畏懼而按月匯款等節，固據證人即被
    害人癸○○於警詢中指證在卷。惟證人盧育琳於原審法院審
    理中證稱：我們與癸○○發生肢體拉扯那天，是由吳財富帶
    著我、蔡國欽一起前去找尋癸○○的，當時戊○○之配偶甫
    生子，戊○○較無心於工作，之後果然也就離職了等語（原
    審卷二第112 頁），證人吳財富在警詢中亦證稱：向癸○○
    討債那一次是我與盧育琳去的等語。足見被告戊○○並未同
    往參與此部分毆打癸○○以催討債務之行為。
(二)、雖證人癸○○在警詢中曾指認相片而稱被告戊○○是對伊暴
    力討債其中之1 人云云，惟按證人指證犯罪行為人，我國現
    行法律並未明文規定應以何種方式進行，目前實施刑事訴訟
    之警察、檢察官及法官進行此項程序，大都將犯罪嫌疑人或
    被告1 人帶至證人面前，或向證人提示犯罪嫌疑人或被告1
    人口卡片或相片，令證人指證；此等由證人與犯罪嫌疑人或
    被告一對一、或向證人提示犯罪嫌疑人或被告單一照片或口
    卡片之指證方式，雖未違反現行法律之規定，而不能謂其不
    合法，但因其具有被指證者即為犯罪行為人之強烈暗示性，
    證人常受影響，以致指證錯誤之情形屢屢發生，甚至造成無
    辜者常被誤判有罪，其真實性極有可疑（最高法院94年度台
    上字第478 號判決參照）。查上開指認係警方以6 張不同人
    之黑白相片影印並列供指認，其黑白相片之影印已非如原本
    相片清晰，且又非真人列隊之指認，其指認之正確性已存有
    可疑，何況證人癸○○亦證稱當時約有7 、8 名男子至其住
    處催討債務，其中3 人出手毆伊，則於突發急迫之短時間，
    證人癸○○在該7 、8 名男子間能否正確記憶被告戊○○即
    係其中毆打伊之1 人亦非無疑，參酌前揭證人盧育琳、吳財
    富之證述，應認被告戊○○並未參與本件以毆打傷害為方法
    之恐嚇犯行。
十一、被害人地○（附表2編號12-1、12-2）部分：
(一)、查元盛公司之人員先於94年7 月23日下午2 時許，前往被害
    人地○斯時之居所催討票款，嗣經地○領往黃俊傑所經營之
    公司，並聽聞黃俊傑陳述票據乃係遺失而非轉讓各情後，乃
    以「要循黑道途徑解決」、「出任何事不敢保證」等加害身
    體安全言語，恐嚇地○、黃俊傑；繼自94年7 月23日後數日
    起，復多次以打電話方式對被害人地○，以「不還錢要讓你
    沒有辦法繼續住下去」等加害身體、名譽、財產安全言語，
    恐嚇地○，使地○、黃俊傑心生畏懼等情，雖經證人地○、
    黃俊傑、林和南於警詢中，及證人盧育琳迭於警詢、偵訊中
    陳述明確（警一卷第44-51 頁；同卷第52-53 頁；同卷第65
    -66頁；同卷第8頁、偵二卷第138頁）。
(二)、惟證人盧育琳於偵查中證稱：我與老闆吳財富及外務蔡國欽
    總共去找地○2 次等語（偵二卷第138 頁），證人吳財富在
    警詢中亦係證稱：我和盧育琳、蔡國欽至台南市向地○催討
    債務等語（警一卷第55頁），且證人即被害人地○在警詢中
    亦指認稱係吳財富、蔡國欽、盧育琳前來對伊催討債務等語
    （警一卷第49頁），堪認並無任何證據足證本件被告戊○○
    曾參與本件恐嚇犯行，自不能徒以被告戊○○當時係任職於
    元盛公司，即推斷被告戊○○就上開恐嚇犯行應具有犯意聯
    絡與行為分擔。
十二、被告丑○○、玄○○部分：
(一)、被告丑○○、玄○○先後於附表1 所示之時間，各以月薪2
    萬元之代價，任職於元盛公司，並擔任會計職務乙節，分據
    被告丑○○、玄○○在原審中供述明確（原審卷第136 頁）
    。
(二)、惟依證人吳財富於原審審理中證稱：丑○○、玄○○都是自
    己前來應徵的會計，我面試時，有告訴她們元盛公司是從事
    接受委託催討債款的工作，我會指示會計整理委託人所提供
    之資料，並負責交寄（假的）快遞單，快遞單上會留有電話
    號碼等資料，讓債務人（誤以為漏收快遞而主動）聯絡我們
    ，會計於上班時間會待在公司內接聽電話，另外也會向銀行
    查詢帳戶款項匯入狀況，以確認債務人是否按時還款，再向
    我報告。外務人員回來後，值勤表交給我，沒有經過會計，
    應徵會計時，我認為與會計無關，就沒有說會以灑魚漿、張
    貼告示單等方式去要債，會計她們不知道催收債務款之方式
    ，會計也沒有做外務的催討債務工作等語綦詳（原審卷二第
    83頁、第77-78 頁、第75頁、第82頁），堪認被告丑○○、
    玄○○所辯稱之伊係任職會計，工作內容包括記帳、登記客
    戶資枓、跑銀行、寄郵件等，並未參與外務工作，外務人員
    如何對債務人催討債務，伊均不知情等語，尚與事實相符而
    堪採信。況公訴意旨所指之如附表2 所列之被害人亦均未曾
    指證稱被告丑○○、玄○○曾參與對其等以恐嚇、毀損等不
    法方法討債之行為。此外復查無他積極證據足證被告丑○○
    、玄○○有參與以恐嚇等不法方式向債務人催討債務之犯行
    ，自不能徒以被告丑○○、玄○○等2 人係受僱於元盛公司
    任職會計，而逕推認被告丑○○、玄○○等人就元盛公司之
    吳財富、楊富榮等人以恐嚇等不法方式催討債務之相關犯行
    均具犯意聯絡與行為分擔。
十三、被訴犯組織犯罪防制條例部分：
(一)、公訴意旨另略以：被告9 人（其中亥○○已撤回上訴而確定
    ）及楊富榮、盧育琳、蔡國欽等人，乃以吳財富、徐嘉嬪為
    首，並共同基於傷害、恐嚇危害安全等概括犯意聯絡，而籌
    組有內部管理結構，並以犯罪為宗旨或以其成員從事犯罪活
    動，具有集團性、常習性及脅迫性之組織，進而從事附表2
    所示犯行。因認被告申○○等8 人均另涉犯組織犯罪防制條
    例第3 條第1 項後段之參與犯罪組織罪語。惟查：
(二)、按組織犯罪防制條例第2 條規定，該法所稱之犯罪組織，係
    指3 人以上，有內部管理結構，以犯罪為宗旨或以其成員從
    事犯罪活動，具有集團性、常習性及脅迫性或暴力性之組織
    而言，可知該法所指之「組織」，自集團性而言，除應要有
    3 人以上外，該組織須有內部管理結構，主持人與成員間應
    有層級之分，且組織本身亦不應因主持人或其他管理人或成
    員之更換而有所異同；自常習性而言，該組織之存續在時間
    上具有永久性，且並非為某一特定犯罪，或某特定人士而組
    成（最高法院93年度臺上字第398 號判決意旨參照）。
(三)、證人吳財富自警詢始伊即陳稱：公司的員工是由會計登報後
    ，由我從前來應徵之人選中，決定是否加以雇用，並有辭退
    制度等語明確（警二卷第10、17頁），及於原審審理中，更
    證稱：公司員工有固定的放假日，都是隔週休2 日，至於上
    、下班時間，在會計人員方面是上午9 時至下午5 時許，另
    外務人員方面是下午1 時至翌日凌晨1 或2 時許，外務人員
    不必24小時待命等語綦詳（原審卷二第76、78頁），而俱核
    與戊○○所陳述自身係看報紙後始前去元盛公司應徵等語（
    第167 頁），相互一致，自堪採信；復佐諸前業認明元盛公
    司之外務、會計人員之計薪方式分別為按業績表現計算、從
    而就應聘、派薪方式及例假、工時制度等角度以觀，分任元
    盛公司外務、會計人員之被告9 人，本核與一般受薪之上班
    族無異。
(四)、元盛公司之外務、會計人員來來去去更遞頻繁，又據Ｂ○陳
    稱：任職元盛公司後，認為討債的行業是非多，我就與楊富
    榮一起離職等語（偵三卷第84頁）及亥○○所述：我當初是
    因家庭因素離職等語（偵三卷第153 頁），亦即Ｂ○、亥○
    ○等人俱得依據自己之意思，決定離去公司（離職）與否，
    益徵元盛公司內部要無嚴密控管之管理結構，其與一般企業
    公司之員工任職自由並無何差異，甚為顯明。
(五)、綜上所述，被告申○○等8 人先後任職於元盛公司之情形，
    俱應與一般上班族無異，且元盛公司內部也未若犯罪組織，
    而在內部建立嚴密控管之管理結構，是以被告申○○、午○
    ○、戊○○、Ｂ○、子○○、宇○○、丑○○、玄○○等8
    人顯無組織犯罪防制條例第3 條第1 項後段參與犯罪組織罪
    該當之可言，公訴人此部分所指之犯罪，自顯屬不能證明。
十四、綜上所述，公訴人所持之前開論據，均無法採為認定被告
      申○○、午○○、戊○○、Ｂ○、子○○、宇○○、丑○
      ○、玄○○等8 人犯罪之證據；此外，復查無其他積極證
      據足資證明被告申○○、午○○、戊○○、Ｂ○、子○○
      、宇○○、丑○○、玄○○等8 人有何之強制、傷害、恐
      嚇、違反組織犯罪防制條例等之犯行，被告被訴強制、傷
      害、恐嚇、違反組織犯罪防制條例等罪自屬不能證明。
十五、原審未詳為推求，就被告申○○、午○○、戊○○、Ｂ○
      、子○○、宇○○、丑○○、玄○○部分遽為論罪科刑之
      判決，即有未洽，被告申○○等8 人執此聲明上訴，指摘
      原判決不當，為有理由，應由本院將原判決關於被告申○
      ○、午○○、戊○○、Ｂ○、子○○、宇○○、丑○○、
      玄○○部分予撤銷改判，並為被告申○○、午○○、戊○
      ○、Ｂ○、子○○、宇○○、丑○○、玄○○均無罪之判
      決。
據上論結，應依刑事訴訟法第369 條第1 項前段、第364 條、第
301條第1項，判決如主文。
本案經檢察官孫小玲到庭執行職務。
中    華    民    國    97    年    4     月    3    日
                刑事第一庭  審判長法  官  郭雅美
                                  法  官  張意聰
                                  法  官  莊崑山
以上正本證明與原本無異。
檢察官如不服本判決應於收受本判決後10日內向本院提出上訴書
狀，其未敘述上訴理由者，並得於提起上訴後10日內向本院補提
理由書狀（均須按他造當事人之人數附繕本）「切勿逕送上級法
院」。
中    華    民    國    97    年    4     月    3    日
                                  書記官  葉淑華
┌───────────────────────────────────────────────┐
│附表1 ：                                                                                      │
├───┬───┬─────────────┬─────────────────────────┤
│姓  名│職  務│任職之起訖期間（民國）    │備註                                              │
├───┼───┼─────────────┼─────────────────────────┤
│午○○│外  務│94年10月至同年12月下旬    │後手係宇○○，任職外務人員期間搭檔係申○○        │
├───┼───┼─────────────┼─────────────────────────┤
│申○○│同  上│94年11月中旬至95年2 月上旬│任職外務人員期間先後與午○○、宇○○搭檔          │
├───┼───┼─────────────┼─────────────────────────┤
│戊○○│同  上│94年6 月中旬至同年7 月底  │前手係蔡國欽，任職外務人員期間搭檔係盧育琳        │
├───┼───┼─────────────┼─────────────────────────┤
│Ｂ  ○│同  上│93年5 、6 月至94年4 月    │任職外務人員期間搭檔係楊富榮                      │
├───┼───┼─────────────┼─────────────────────────┤
│子○○│同  上│92年5 月中旬至同年11月中旬│                                                  │
├───┼───┼─────────────┼─────────────────────────┤
│宇○○│同  上│94年12月中旬至95年2 月中旬│前後手分別係午○○、王昭文，任職期間搭檔為申○○  │
├───┼───┼─────────────┼─────────────────────────┤
│亥○○│會  計│94年4 月底至同年9 月底    │                                                  │
├───┼───┼─────────────┼─────────────────────────┤
│丑○○│同  上│94年11月至95年2 月底      │後手為玄○○                                      │
├───┼───┼─────────────┼─────────────────────────┤
│玄○○│同  上│95年2 月27日至同年4 月    │前手為丑○○                                      │
├───┴───┴─────────────┴─────────────────────────┤
│1.元盛公司除開吳財富、徐嘉嬪外，原則上另又雇用2 位外務與1 位會計。惟於交接時期，可能遇有外務多│
│  於2 位或會計多於1 位之情形，另亦曾有外務離職後，短暫出缺致人數少於2 位之狀況。              │
│2.歷任外務人員（…表非直接前後手、─表直接前後手，下同）：                                    │
│  子○○…《Ｂ○》…《蔡國欽》─《戊○○》…《午○○》─《宇○○》─王昭文…《楊富榮》…《盧育│
│  琳》…《申○○》…                                                                          │
│3.歷任會計：《亥○○》─《丑○○》…《玄○○》                                                │
└───────────────────────────────────────────────┘
┌─────────────────────────────────────────────────────┐
│附表2：                                                                                                   │
├─┬─────────────────────────────┬─────────┬───────────┤
│債│元盛公司人員不法討債之時、地與手段                        │當    時   之     │備註                  │
│務│                                                          ├─────┬───┤                      │
│人│                                                          │外  務    │會  計│                      │
├─┼─┬───────────────────────────┼─────┼───┼───────────┤
│１│-1│於92年6 月1 日夜間，前往巳○○斯時位於高雄市三民區瀋陽│子○○    │不  詳│委託人：邱閎享。      │
│郭│  │街66號之居所投遞1 份「警告單」，而以加害自由安全之事恐│          │      │又起訴書為將債務人誤載│
│麗│  │嚇巳○○，致巳○○心生畏懼。                          │          │      │為郭麗「香」，及另贅載│
│雲├─┼───────────────────────────┼─────┼───┤「於92年6 月1 日夜間，│
│  │-2│於92年6 月5 日夜間，前往前址投遞1 份「警告單」，且該址│子○○    │不  詳│以麥克風廣播欠債不還」│
│  │  │大門張貼數十張之「告示單」，而以加害自由、名譽安全之事│          │      │等語。                │
│  │  │恐嚇巳○○，致巳○○心生畏懼（妨害名譽部分未據告訴）。│          │      │                      │
├─┼─┼───────────────────────────┼─────┼───┼───────────┤
│２│  │約於92年8 月15日夜間，前往甲○○斯時位於屏東縣屏東市華│子○○    │不  詳│委託人：蘇萬國。      │
│尤│  │一街146 號之居所，以麥克風大聲播送甲○○惡意欠債不還等│          │      │                      │
│美│  │語（起訴書漏載此），並該址大門及週遭電線桿上張貼數十張│          │      │                      │
│蓮│  │之「告示單」，另又以油漆潑灑該址大門、地板（毀損部分未│          │      │                      │
│  │  │據告訴），而以加害名譽、財產安全之事恐嚇甲○○，致尤美│          │      │                      │
│  │  │蓮心生畏懼（妨害名譽、毀損均未據告訴）。              │          │      │                      │
├─┼─┼───────────────────────────┼─────┼───┼───────────┤
│３│  │約於95年2 月3 日晚間6 時許，前往黃○○斯時位於高雄縣旗│申○○、鄭│丑○○│委託人：許智盛。      │
│謝│  │山鎮復興巷1 之3 號居所，以「我們不怕你不還錢，下個月再│文亨      │      │又黃○○之居所，前於93│
│榮│  │不匯錢時，我們下次再來，就把你綁起丟下山崖」之加害生命│          │      │年初即曾遭元盛公司人員│
│瑞│  │、身體安全言語，恐嚇黃○○，致黃○○心生畏懼。        │          │      │多次張貼「告示單」，惟│
│  │  │                                                      │          │      │與本案被告均無相關。末│
│  │  │                                                      │          │      │起訴書另贅載「於95年3 │
│  │  │                                                      │          │      │月9 日夜間前往前址張貼│
│  │  │                                                      │          │      │告示單」等語。        │
├─┼─┼───────────────────────────┼─────┼───┼───────────┤
│４│  │約於95年1 月底（亦即農曆年間）之某夜間，前往酉○○斯時│申○○、鄭│丑○○│委託人：邱平良。      │
│楊│  │位於臺南市○區○○街81號5 樓之4 居所樓下大門張貼「告示│文亨      │      │又酉○○自93年2 月起，│
│明│  │單」及潑灑臭魚漿，而以加害名譽安全之事恐嚇酉○○，致楊│          │      │斯時之居所即按月遭元盛│
│栓│  │明栓心生恐懼（妨害名譽犯行未據告訴）。                │          │      │公司人員張貼「告示單」│
│  │  │                                                      │          │      │，惟與本案被告均無相關│
│  │  │                                                      │          │      │。                    │
├─┼─┼───────────────────────────┼─────┼───┼───────────┤
│５│-1│約於93年12月28日下午1 時許，前往未○○斯時位於屏東縣屏│Ｂ○（楊富│不  詳│委託人：簡國欽。      │
│黃│  │東市之居所（完整地址詳卷），以「不還錢要將你斷手斷腳」│榮）-- 表 │      │又起訴書另贅（誤）載「│
│仕│  │之加害身體安全言語，恐嚇未○○，致未○○心生畏懼而應允│非本判決論│      │『戊○○』自94年1 月起│
│昇│  │按月清償票款（起訴書誤載為張貼「告示單」）。          │述之被告，│      │至同年6 月止，及94年10│
│  │  │                                                      │下同      │      │月起至95年1 月止，按月│
│  │  │                                                      │          │      │向未○○收款」等語。  │
│  ├─┼───────────────────────────┼─────┼───┤                      │
│  │-2│於94年9 月某日（起訴書漏載日期），致電未○○（起訴書誤│不  詳    │亥○○│                      │
│  │  │載為由吳財富、戊○○親往未○○前開居所，向未○○出言恐│          │      │                      │
│  │  │嚇），以「如果你再不還錢的話，再被我們遇到時，就要讓你│          │      │                      │
│  │  │斷手斷腳」之加害身體安全言語，恐嚇未○○，致未○○心生│          │      │                      │
│  │  │畏懼。                                                │          │      │                      │
│  ├─┼───────────────────────────┼─────┼───┤                      │
│  │-3│約於95年2 月下旬之某夜間，前往前址張貼「告示單」及潑灑│不  詳    │丑○○│                      │
│  │  │臭魚漿，而以加害名譽安全之事恐嚇未○○，致未○○心生畏│          │      │                      │
│  │  │懼（妨害名譽部分未據告訴）。                          │          │      │                      │
├─┼─┼───────────────────────────┼─────┼───┼───────────┤
│６│-1│於94年3 月中旬（或上旬），前往天○○斯時位於高雄縣大寮│Ｂ○（楊富│不  詳│委託人：劉文慶。      │
│潘│  │鄉○○街162 號之居所，張貼「告示單」及潑灑臭魚漿；另又│榮）      │      │又射擊鋼珠行為，另曾波│
│永│  │以鋼珠射擊該址大門，使該扇大門凹損，足生損害於天○○，│          │      │及林正良所有、位於高雄│
│昌│  │而以該等加害名譽、財產安全之事，恐嚇天○○，致天○○心│          │      │縣大寮鄉大明村160 號住│
│  │  │生畏懼（妨害名譽部分未據告訴，毀損部分告訴）。        │          │      │處之大門，惟該部分未據│
│  │  │                                                      │          │      │告訴；另95年3 月31日該│
│  ├─┼───────────────────────────┼─────┼───┤次，楊富榮等元盛公司人│
│  │-2│於94年3 月31日晚間8 時30分許，偕同委託人劉文慶夫婦前往│Ｂ○（楊富│不  詳│員亦有受傷。          │
│  │  │前址與天○○及其親屬（配偶林秀雲、子潘品諺、女婿湯繼宗│榮）      │      │                      │
│  │  │）商討債務，未幾，雙方即發生肢體衝突，並波及天○○住處│          │      │                      │
│  │  │之酒櫃等傢俱，致部分傢俱損壞，另林秀雲因而腳部受傷，潘│          │      │                      │
│  │  │品諺因而頭部及右腳受傷（潘品諺受傷部分未據告訴，起訴書│          │      │                      │
│  │  │此部分誤載），湯繼宗因而眼眶下方受傷，而以該等加害身體│          │      │                      │
│  │  │安全之事，恐嚇天○○、林秀雲、潘品諺、湯繼宗等人，致潘│          │      │                      │
│  │  │永昌、林秀雲、潘品諺、湯繼宗心生畏懼。                │          │      │                      │
├─┼─┼───────────────────────────┼─────┼───┼───────────┤
│７│  │約自94年4 月中旬起至同年5 月中旬止，3 度前往己○○之父│4 月應係蘇│亥○○│委託人：蕭淑偵。      │
│周│  │周振昌任職之鐵工廠（址設：高雄市○○區○○路82 之70 號│宗（楊富榮│      │                      │
│昱│  │）張貼「告示單」、潑灑臭魚漿及丟冥紙，而以加害名譽安全│），5 月則│      │                      │
│宏│  │之事恐嚇己○○及周振昌，致己○○、周振昌心生恐懼（該3 │不詳      │      │                      │
│  │  │次妨害名譽部分均未據告訴）。                          │          │      │                      │
├─┼─┼───────────────────────────┼─────┼───┼───────────┤
│８│  │吳財富、徐嘉嬪因見Ａ○○就2 萬餘元之擔保債務，已有遲延│戊○○（盧│亥○○│起因：Ａ○○於94年6 月│
│顏│  │清償之情事，乃先推由徐嘉嬪約於94年6 月26日下午1 時30分│育琳）    │      │20日在友人住處之際，恰│
│文│  │許，以電話喝令Ａ○○於須於當日下午2 時前趕到元盛公司，│          │      │見吳財富在該處催討債務│
│章│  │迨Ａ○○到達後，吳財富出聲表示「胸脯不要黑白當（閩南語│          │      │，乃央請吳財富寬待數日│
│  │  │）」（意即不要隨便幫人保證）後，即與盧育琳一起出手毆打│          │      │而獲應允。Ａ○○繼於同│
│  │  │Ａ○○頭部、胸部，致Ａ○○受有頭部挫傷、頭皮血腫、胸部│          │      │年月24日前去元盛公司，│
│  │  │挫傷等傷害，期間，徐嘉嬪在旁以「打呼伊死（閩南語）」等│          │      │欲將3000元之現金及2萬 │
│  │  │語加以應和，此外，尚有十多人（不包括子○○，起訴書就此│          │      │4000元之支票交予吳財富│
│  │  │部分載記有誤）在旁注視、圍觀。徐嘉嬪繼則拿出面額為本票│          │      │，惟僅徐嘉嬪在場，且表│
│  │  │1 張，令Ａ○○簽發本票作為擔保，吳財富也另以：「要當天│          │      │明票期過長不願代收而只│
│  │  │把錢還出來，不然要準備搬家」、「要抄你全家」等加害生命│          │      │收受現金，並囑Ａ○○立│
│  │  │、身體、財產言語，恐嚇Ａ○○，使Ａ○○心生畏懼，而旋於│          │      │即將支票變現……      │
│  │  │當晚籌得2 萬餘元現金交予吳財富，吳財富始將Ａ○○前所簽│          │      │                      │
│  │  │發之擔保用本票，交還予Ａ○○。                        │          │      │                      │
├─┼─┼───────────────────────────┼─────┼───┼───────────┤
│９│-1│於94年7 月28日下午2 時許，前往癸○○斯時位於高雄市三民│戊○○（盧│亥○○│委託人：張文。        │
│胡│  │區○○街203 巷7 號之居所徒手毆打癸○○，致癸○○受有頭│育琳）    │      │                      │
│隆│  │痛、背痛等傷害，而以加害身體安全之事恐嚇癸○○，致胡隆│          │      │                      │
│華│  │華心生畏懼而按月匯款償債（傷害部分未據告訴）。        │          │      │                      │
│  ├─┼───────────────────────────┼─────┼───┤                      │
│  │-2│94年9 月27日後某2 日，2 次前往前址遭潑灑臭魚漿及柏油，│不  詳    │亥○○│                      │
│  │  │而以加害名譽、財產安全之事恐嚇癸○○，致癸○○心生畏懼│          │      │                      │
│  │  │（妨害名譽、毀損均未據告訴）。                        │          │      │                      │
├─┼─┼───────────────────────────┼─────┼───┼───────────┤
│１０│  │於94年7 月間某日，前往庚○○所經營、址設高雄市小港區二│戊○○（盧│亥○○│起訴書將張貼告示單之次│
│周│  │苓路261 號之店舖，張貼「告示單」，而以加害名譽安全之事│育琳）    │      │數誤載為3 次。        │
│素│  │恐嚇庚○○，致庚○○心生畏懼（妨害名譽部分未據告訴）。│          │      │                      │
│香│  │                                                      │          │      │                      │
├─┼─┼───────────────────────────┼─────┼───┼───────────┤
││-1│於94年8 月9 月晚間某時，前往壬○○岳母斯時位於高雄市旗│（盧育琳）│亥○○│委託人：王仁慶。      │
│施│  │津區○○○路238 號之居所（起訴書誤認此處為壬○○之居所│          │      │                      │
│慶│  │）張貼「告示單」，而以加害名譽安全之事恐嚇壬○○及其岳│          │      │                      │
│昌│  │母，致壬○○及其岳母心生畏懼（妨害名譽部分未據告訴）。│          │      │                      │
│  ├─┼───────────────────────────┼─────┼───┤                      │
│  │-2│於94年8 月底起至9 月初之某2 日晚間，2 次前往前址潑灑臭│8 月（盧育│亥○○│                      │
│  │  │魚漿，而以加害名譽安全之事恐嚇壬○○及其岳母，致壬○○│琳），9 月│      │                      │
│  │  │及其岳母心生畏懼（該2 次妨害名譽部分均未據告訴）。    │不詳      │      │                      │
├─┼─┼───────────────────────────┼─────┼───┼───────────┤
││-1│於94年7 月23日下午2 時許，前往地○斯時位於臺南市○○街│戊○○（盧│亥○○│委託人：林和南。      │
│鄭│  │56巷49弄15號之居所向地○催討票款，嗣經地○領往黃俊傑所│育琳）    │      │又蔡國欽亦親身參與94年│
│勇│  │經營之公司（址設：臺南市○○○路○ 段422 號），聽黃俊傑│          │      │7 月23日該次之言語恐嚇│
│  │  │陳述票據乃係遺失而非轉讓各情後，乃以「要循黑道途徑解決│          │      │不法討債犯行。        │
│  │  │」、「出任何事不敢保證」等加害身體安全言語，恐嚇地○、│          │      │                      │
│  │  │黃俊傑，致地○、黃俊傑心生畏懼。                      │          │      │                      │
│  ├─┼───────────────────────────┼─────┼───┤                      │
│  │-2│自94年7 月23日後數日起，多次致電地○，以「不還錢要讓你│戊○○（盧│亥○○│                      │
│  │  │沒有辦法繼續住下去」等加害身體、名譽、財產安全言語，恐│育琳）    │      │                      │
│  │  │嚇地○，致地○心生畏懼。                              │          │      │                      │
│  ├─┼───────────────────────────┼─────┼───┤                      │
│  │-3│94年7 月28日晚間11時20分許，前往前開地○居所，而在該居│戊○○（盧│亥○○│                      │
│  │  │所及地○所有、車牌號碼為9W-2938 號之自用小客車上，合計│育琳）    │      │                      │
│  │  │張貼多達三、四十張之「告示單」                        │          │      │                      │
│  │  │，而以加害名譽安全之事恐嚇地○，致地○心生畏懼（妨害名│          │      │                      │
│  │  │譽部分未據告訴）。                                    │          │      │                      │
├─┼─┼───────────────────────────┼─────┼───┼───────────┤
││-1│於94年8 月8 日下午2 時許，先將宙○○約往張滿秀所經營、│（盧育琳）│亥○○│委託人：張滿秀。      │
│謝│  │址設高雄縣鳥松鄉○○路1 巷6 號之工廠，並在該處以「如不│          │      │又起訴書將94年9 月底起│
│展│  │還錢將對你的家人不利」之加害生命、身體安全言語，恐嚇謝│          │      │至95年2 月底止之犯行，│
│輝│  │展輝，致宙○○心生畏懼                                │          │      │一律認係盧育琳、宇○○│
│  ├─┼───────────────────────────┼─────┼───┤、申○○所為，尚嫌違誤│
│  │-2│於94年8 月10日，再度與宙○○相約在前開工廠內，並在該處│（盧育琳）│亥○○│。                    │
│  │  │以「要將你斷手斷腳」等加害身體安全言語，恐嚇宙○○，致│          │      │                      │
│  │  │宙○○心生畏懼。                                      │          │      │                      │
│  ├─┼───────────────────────────┼─────┼───┤                      │
│  │-3│依序於94年9 月24日、94年12月5 日、95年1 月12日、95 年1│94年9 月不│94年9 │                      │
│  │  │月25日、95年2 月11日、95年2 月18日（均係晚間），6 次前│詳，之後則│月24日│                      │
│  │  │往宙○○斯時位於高雄市三民區○○○路95巷21 弄3號之居所│為午○○、│之會計│                      │
│  │  │（配偶蔡美真斯時亦同住於該址），張貼「告示單」及潑灑臭│申○○、鄭│應為劉│                      │
│  │  │魚漿，其中並曾以快乾膠滴入鑰匙孔而毀壞門鎖，或以油漆潑│文亨      │美伶，│                      │
│  │  │灑大門，或以尖銳器具刮壞機車坐墊，而以加害名譽、財產安│          │餘均係│                      │
│  │  │全之事，恐嚇宙○○、蔡美真，致宙○○、蔡美真心生畏懼（│          │丑○○│                      │
│  │  │妨害名譽及毀損部分均未據告訴）。                      │          │      │                      │
├─┼─┼───────────────────────────┼─────┼───┼───────────┤
││-1│約於94年8 月底某日，前往吳讚朝斯時位於高雄縣旗山鎮（完│（盧育琳）│亥○○│委託人：呂冬梅。      │
│吳│  │整地址詳卷）之居所，並以「不還錢就抓去活埋」之加害生命│          │      │又起訴書誤載斯時並未在│
│讚│  │安全言語，恐嚇吳讚朝，致吳讚朝心生畏懼。              │          │      │職之子○○、戊○○曾親│
│朝│  │                                                      │          │      │自參與94年8 月間之言語│
│  ├─┼───────────────────────────┼─────┼───┤恐嚇吳讚朝犯行。      │
│  │-2│約於95年2 月上旬某3 日（應為6 、7 、8 日），3 次前往前│申○○、鄭│丑○○│                      │
│  │  │址張貼「告示單」，及對大門潑灑臭魚漿及柏油，致大門鎖孔│文亨      │      │                      │
│  │  │部分遭魚漿及柏油堵塞而不堪使用，足生損害於吳讚朝，而以│          │      │                      │
│  │  │該等加害名譽、財產安全之事，恐嚇吳讚朝，致吳讚朝心生畏│          │      │                      │
│  │  │懼（妨害名譽部分未據告訴，毀損部分告訴）。            │          │      │                      │
├─┼─┼───────────────────────────┼─────┼───┼───────────┤
││-1│於94年12月2 日晚間，前往辛○○斯時位於高雄市三民區三德│午○○、黃│丑○○│委託人：楊施美月      │
│林│  │西街134 號之居所張貼「告示單」，且貼滿整個大門，而以加│德隆      │      │                      │
│炎│  │害名譽安全之事，恐嚇辛○○，致辛○○心生畏懼（妨害名譽│          │      │                      │
│村│  │部分未據告訴）。                                      │          │      │                      │
│  ├─┼───────────────────────────┼─────┼───┤                      │
│  │-2│於95年3 月中旬某日致電辛○○，以「你如果不還錢，你試試│（王昭文）│玄○○│                      │
│  │  │看看」之加害身體安全言語，恐嚇辛○○，致辛○○心生畏懼│          │      │                      │
│  │  │。                                                    │          │      │                      │
│  ├─┼───────────────────────────┼─────┼───┤                      │
│  │-3│於95年3 月23日晚間前往前址張貼「告示單」及潑灑臭魚漿，│（王昭文）│玄○○│                      │
│  │  │而以加害名譽安全之事，恐嚇辛○○，致辛○○心生畏懼（妨│          │      │                      │
│  │  │害名譽部分未據告訴）。                                │          │      │                      │
├─┼─┼───────────────────────────┼─────┼───┼───────────┤
││-1│於94年12月15日晚間，前往丁○○母親斯時位於高雄市○○街│午○○、黃│丑○○│委託人：邱平良。      │
│李│  │38號之居所張貼「告示單」，而以加害名譽安全之事，恐嚇李│德隆      │      │又就94年12月15日部分，│
│登│  │登巡及其母，致丁○○及其母心生畏懼（妨害名譽部分未據告│          │      │宇○○尚未到職而未親身│
│巡│  │訴）                                                  │          │      │參與，另就95年1 月9 日│
│  ├─┼───────────────────────────┼─────┼───┤部分，午○○應已離職而│
│  │-2│於95年1 月9 日晚間，前往前址張貼「告示單」及潑灑臭魚漿│申○○、鄭│丑○○│未親身參與，起訴書此2 │
│  │  │，而以加害名譽安全之事，恐嚇丁○○及其母，致丁○○及其│文亨      │      │部分均係誤載。        │
│  │  │母心生畏懼（妨害名譽部分未據告訴）。                  │          │      │                      │
├─┼─┼───────────────────────────┼─────┼───┼───────────┤
││-1│於94年12月7 日（起訴書誤載為17日）凌晨，前往戌○○斯時│午○○、黃│丑○○│委託人：邱德聖。      │
│劉│  │位於高雄縣鳳山市○○街160 巷31號之居所張貼「告示單」，│德隆      │      │                      │
│柏│  │而以加害名譽安全之事，恐嚇戌○○，致戌○○心生畏懼（妨│          │      │                      │
│敬│  │害名譽部分未據告訴）。                                │          │      │                      │
│  ├─┼───────────────────────────┼─────┼───┤                      │
│  │-2│於95年3 月16日（起訴書誤載為17日）晚間，前往前址張貼「│（王昭文）│玄○○│                      │
│  │  │告示單」及潑灑臭魚漿，而以加害名譽安全之事，恐嚇戌○○│          │      │                      │
│  │  │，致戌○○心生畏懼（妨害名譽部分未據告訴）。          │          │      │                      │
├─┼─┼───────────────────────────┼─────┼───┼───────────┤
││  │94年12月23日凌晨3 時許，前往乙○○斯時位於高雄市前鎮區│申○○、鄭│丑○○│午○○當時已離職而未親│
│毛│  │中華五路991 巷5 號12樓之1 之居所，張貼「告示單」及潑灑│文亨      │      │身參與，起訴書此部分係│
│明│  │臭魚漿，而以加害名譽安全之事，恐嚇乙○○，致乙○○心生│          │      │誤載。                │
│印│  │畏懼（妨害名譽部分未據告訴）。                        │          │      │                      │
├─┼─┼───────────────────────────┼─────┼───┼───────────┤
││  │於94年12月27日晚間，前往卯○○斯時位於高雄市苓雅區中華│申○○、鄭│丑○○│                      │
│郭│  │四路135 號之居所遭貼「告示單」及潑灑臭魚漿，而以加害名│文亨      │      │                      │
│明│  │譽安全之事，恐嚇卯○○，致卯○○心生畏懼（妨害名譽部分│          │      │                      │
│鴻│  │未據告訴）。                                          │          │      │                      │
├─┼─┼───────────────────────────┼─────┼───┼───────────┤
││-1│於95年3 月4 日晚間，前往辰○○斯時位於高雄市三民區九如│（王昭文）│玄○○│委託人：邱志席。      │
│郭│  │一路881 號3 樓之6 居所，張貼「告示單」，而以加害名譽安│          │      │                      │
│珮│  │全之事，恐嚇辰○○及其父母郭廷貴、郭陽春雪，致辰○○、│          │      │                      │
│容│  │郭廷貴、郭陽春雪心生畏懼（妨害名譽部分未據告訴）。    │          │      │                      │
│  ├─┼───────────────────────────┼─────┼───┤                      │
│  │-2│於95年3 月20日晚間，前往前址張貼「告示單」，而以加害名│（王昭文）│玄○○│                      │
│  │  │譽安全之事，恐嚇辰○○、郭廷貴、郭陽春雪，致辰○○、郭│          │      │                      │
│  │  │廷貴、郭陽春雪心生畏懼（妨害名譽部分未據告訴）。      │          │      │                      │
│  ├─┼───────────────────────────┼─────┼───┤                      │
│  │-3│於95年3 月31日晚間前往前址，並以「如果辰○○不還錢，要│（王昭文）│玄○○│                      │
│  │  │將辰○○的小孩抱走」、「要拿刀殺辰○○」等加害生命、身│          │      │                      │
│  │  │體安全言語，恐嚇辰○○、郭廷貴、郭陽春雪，致辰○○、郭│          │      │                      │
│  │  │廷貴、郭陽春雪心生畏懼。                              │          │      │                      │
├─┼─┼───────────────────────────┼─────┼───┼───────────┤
││-1│於94年12月31日晚間，前往寅○○斯時位於高雄市小港區大房│申○○    │丑○○│委託人：邱德聖。      │
│梁│  │路62號之居所張貼「告示單」及潑灑臭魚漿，而以加害名譽安│宇○○    │      │又就95年2 月20日部分，│
│淑│  │全之事，恐嚇寅○○，致寅○○心生畏懼（妨害名譽部分未據│          │      │王昭文尚未到職而未親身│
│華│  │告訴）。                                              │          │      │參與，起訴書此部分係誤│
│  ├─┼───────────────────────────┼─────┼───┤載。                  │
│  │-2│於95年2 月20日晚間，前往前址張貼「告示單」及潑灑臭魚漿│宇○○    │丑○○│                      │
│  │  │，而以加害名譽安全之事，恐嚇寅○○，致寅○○心生畏懼（│          │      │                      │
│  │  │妨害名譽部分未據告訴）。                              │          │      │                      │
│  ├─┼───────────────────────────┼─────┼───┤                      │
│  │-3│於95年3 月4 日晚間，前往前址張貼「告示單」及潑灑臭魚漿│（王昭文）│玄○○│                      │
│  │  │，而以加害名譽安全之事，恐嚇寅○○，致寅○○心生畏懼（│          │      │                      │
│  │  │妨害名譽部分未據告訴）。                              │          │      │                      │
└─┴─┴───────────────────────────┴─────┴───┴───────────┘
┌────────────────────────────────────────────┐
│附表3 ：（警二卷第75-78頁）                                                             │
├──┬──────────────────┬─────┬────────────────┤
│編號│名稱                                │數量      │備註                            │
├──┼──────────────────┼─────┼────────────────┤
│ 1  │告示單                              │參張      │徐嘉嬪所有                      │
├──┼──────────────────┼─────┼────────────────┤
│ 2  │鐵棍                                │壹支      │應係林秀雲所有                  │
└──┴──────────────────┴─────┴────────────────┘
┌────────────────────────────────────────────┐
│附表4 ：（警一卷第160-171 頁）                                                          │
├──┬──────────────────┬─────┬────────────────┤
│編號│名稱                                │數量      │備註                            │
├──┼──────────────────┼─────┼────────────────┤
│ 1  │債務人相關資料夾及委託事項紀錄表    │玖拾伍份  │徐嘉嬪所有                      │
├──┼──────────────────┼─────┼────────────────┤
│ 2  │ 彈弓                               │壹把      │同上                            │
├──┼──────────────────┼─────┼────────────────┤
│ 3  │告示單                              │壹批      │同上                            │
├──┼──────────────────┼─────┼────────────────┤
│ 4  │警告單                              │壹批      │同上                            │
├──┼──────────────────┼─────┼────────────────┤
│ 5  │南寶樹脂                            │拾貳包    │同上                            │
├──┼──────────────────┼─────┼────────────────┤
│ 6  │棉手套                              │拾參只    │同上                            │
├──┼──────────────────┼─────┼────────────────┤
│ 7  │假冒快遞公司送貨聯絡單              │壹批      │同上                            │
├──┼──────────────────┼─────┼────────────────┤
│ 8  │元盛財務管理顧問中心名片            │貳盒      │同上                            │
├──┼──────────────────┼─────┼────────────────┤
│ 9  │噴漆                                │貳瓶      │同上                            │
├──┼──────────────────┼─────┼────────────────┤
│ 10 │木棍（IE-0011自小客車內扣獲）       │壹支      │同上                            │
├──┼──────────────────┼─────┼────────────────┤
│    │噴漆（IE-0011自小客車內扣獲）       │貳瓶      │同上                            │
├──┼──────────────────┼─────┼────────────────┤
│ 12 │小鋼珠（IE-0011 自小客車內扣獲）    │壹批      │同上                            │
├──┼──────────────────┼─────┼────────────────┤
│ 13 │石頭（IE-0011 自小客車內扣獲）      │壹批      │同上                            │
└──┴──────────────────┴─────┴────────────────┘


司法院資訊處製作；財團法人民間司法改革基金會備份。
